【裁判字號】    91,易,585
【裁判日期】    920311
【裁判案由】    傷害
【裁判全文】
臺灣苗栗地方法院刑事判決                          九十一年度易字第五八五號
    公  訴  人  臺灣苗栗地方法院檢察署檢察官
    被      告  乙○○
右列被告因傷害案件，經檢察官提起公訴（九十一年度偵字第三二八一號），本院判
決如左：
    主  文
乙○○傷害人之身體，處有期徒刑貳月，如易科罰金，以參佰元折算壹日。
    事  實
一、乙○○於民國九十一年五月二日晚上七時許，在苗栗縣頭份鎮○○里○○街八十
    二號住處，逢信和有線電視股份有限公司（下稱信和有線電視）職員甲○○至該
    處檢查其有無私接有線電視引線收看電視之際，竟對甲○○咆哮，並基於傷害人
    身體之犯意，動手毆打甲○○之頸部，造成甲○○的左頸側部受有瘀傷之傷害。
二、案經甲○○訴請臺灣苗栗地方法院檢察署檢察官偵查起訴。
    理  由
一、訊據被告乙○○否認有何傷害之犯行，辯稱：我家有兩道門，鐵門沒關，但紗門
    有關，甲○○未按門鈴及敲門，未經同意就闖進來，我不認識他，且未和信和有
    線電視簽約，收視其節目，不知他是否假冒信和有線電視的人，所以叫他出去，
    何況他侵入住宅，我是正當防衛，就用手推他的脖子，要他出去，並把門關上云
    云。經查：
    （一）前開事實業據被害人甲○○於偵訊及本院調查時供述甚明：平常在公司經
          營的區域內拜訪住家招攬新客戶，同時查訪是否有住戶未經公司許可，私
          接有線電視，當天到被告住處門外，聽到屋內傳出有線電視播出之頻道節
          目聲音，經比對收視名單後，發現非收視戶，有私接訊號之嫌，由門外看
          到住戶正在收看有線電視，便敲門準備入內瞭解情況，被告開門讓我進入
          ，進入後就向他們介紹自己是信和有線電視的業務員，其妻馬上關掉電視
          ，我對他們勸說，與公司簽約，不要私接以免觸法，不料被告咆哮，出手
          打我的左頸部，使我的左頸側部受有瘀傷（見他字卷第三頁、第四頁、第
          二十四反面、第二十五頁、本院九十一年十一月十二日、十二月十日筆錄
          ），並有為恭紀念醫院出具之診斷証明書一份在卷可憑。且經本院向該院
          調甲○○就診之病歷及急診護理記錄，其主訴欄分別載明：「自訴被人用
          拳頭打傷左頸側部」、「被客戶打傷，致左側脖子紅紅的」，有該院九十
          二年一月七日（九二）為恭醫字第九二００一七號函送之病歷資料在卷可
          憑。再者，甲○○至該院就診之時間係九十一年五月二日晚上七時五十分
          ，有前開病歷可証，與其至被告住處之時間僅相距約五十分鐘。而被告在
          本院訊問及審理時復自承：之前不認識甲○○，與其無恩怨糾紛，當天他
          進來後，我要太太把電視關掉，然後叫他出去，我有用手推他的脖子，要
          他出去，並把門關上（見本院九十一年十二月十日、九十二年二月二十五
          日筆錄）。衡情，甲○○與被告既無恩怨糾紛，應不致自傷身體再誣指被
          告傷害，且其受傷後即赴醫院就診，未至他處（見本院九十二年二月二十
          五日筆錄）。參諸被告自承有用手推甲○○的脖子等情以觀，該傷應係被
          告所造成。又單純推人之身體，依常理，被推部位應不致造成瘀傷，故吳
          家豪左頸側部所受之瘀傷應係被告傷害所致。
    （二）按刑法第三百零六條第一項之侵入住宅罪，須「無故」侵入始構成，所謂
          無故即無正當理由侵入（最高法院刑庭總會十七年十月二十七日決議參照
          ），是否有正當理由，應客觀認定，並考量法律、道義及習慣所許可之情
          形。故追捕現行犯、逮捕人犯、募捐款項、投送電信或拜年（最高法院二
          十三年上字第五五一二號判例參照）等類此情形入內均不能謂無故。查吳
          家豪確係信和有線電視之員工，當天係為查証被告是否私接有線電視而進
          入被告住處，業據甲○○陳述甚明，並有信和有線電視之派工紀錄及頭份
          鎮○○街收視戶名單一份在卷可稽。且如上所述，被告自承於甲○○進入
          後，即要其妻把電視關掉。另其在警訊時自承：當天有一名男子在我住處
          外門縫往內看，當時我在看電視，那名男子進入後對我說你偷看我的電視
          ，我叫他出去（見偵卷第五頁）。可見被告最慢在要甲○○出去前已知悉
          其身分及來意，否則又何須馬上叫其妻把電視關掉？依前開侵入住宅須「
          無故」侵入始構成之說明，甲○○並非無故侵入，且當時並無現在不法之
          侵害，故被告自無主張正當防衛之餘地。
    （三）綜上所述，被告所辯均係卸責之詞，委無可採。本件事證明確，被告犯行
      足堪認定。
二、核被告傷害人之身體所為，係犯刑法第二百七十七條第一項之傷害罪。爰審酌被
    告犯罪之動機、手段、被害人所受傷害之程度及被告犯後否認犯行且未賠償被害
    人之態度暨檢察官以被告毫無悔意，並拒向被害人道歉、賠償而具體求處有期徒
    刑四月等一切情狀，量處如主文所示之刑，並諭知易科罰金之折算標準。查本件
    被告雖傷害人之身體並否認犯行且未賠償被害人，但其係徒手傷害人，造成之傷
    害又係瘀傷，且傷害之部位僅一處，故本院認以量處如主文所示之刑為適當，附
    此敘明。
據上論斷，應依刑事訴訟法第二百九十九條第一項前段、刑法第二百七十七條第一項
、第四十一條第一項前段、罰金罰鍰提高標準條例第一條前段、第二條，判決如主文
。
本案經檢察官李基彰到庭執行職務。
中      華      民      國    九十二    年      三      月      十一    日
                                臺灣苗栗地方法院刑事第二庭
                                        法  官  劉  興  浪
右正本證明與原本無異
如不服本判決，應於判決送達後十日內向本院提出上訴狀（應附繕本），上訴於臺灣
高等法院台中分院。
        書記官  黃  士  益
中      華      民      國    九十二    年      三      月      十一    日
附錄論罪科刑法條
刑法第二百七十七條第一項：
傷害人之身體或健康者，處三年以下有期徒刑、拘役或一千元以下罰金。


司法院資訊處製作；財團法人民間司法改革基金會備份。
